臺灣桃園地方法院交通事件裁定　　　　99年度交聲字第1609號
原處分機關　交通部公路總局新竹區監理所　桃園監理站
異　議　人
即受處分人　蕭浩涵
上列受處分人因違反道路交通管理處罰條例案件，對於交通部公
路總局新竹區監理所桃園監理站中華民國99年9 月23日所為之處
分（原處分案號：桃監裁罰字第裁52-C00000000號）聲明異議，
本院裁定如下：
    主  文
異議駁回。
    理  由
一、原處分意旨略以：異議人即受處分人蕭浩涵（以下稱異議人
    ）所駕駛之車牌號碼7729-YM 號自用小客車，於民國99年6
    月9 日晚間8 時5 分許，停放在新北市○○區○○路與昌隆
    街口，該處繪設有紅色實線，係禁止臨時停車處所，經臺北
    縣（現為新北市）政府警察局交通警察大隊三重分隊拍照採
    證後，因有「紅線停車」之違規事由，而逕行製單舉發車主
    即異議人之妻簡含笑違規，嗣經異議人填具「提供違規駕駛
    人申請書」表示異議人始為行為人，原處分機關爰依道路交
    通管理處罰條例第56條第1 項第1 款、第85條第1 項規定，
    裁處異議人罰鍰新臺幣（下同）900 元等語。
二、聲明異議意旨略以：伊確實有停車於上開時地，惟原處分機
    關開立以伊為受處分人之裁決書，誤載違規地點為三重市○
    ○路，與事實不符；又新北市○○區○○路昌隆街口雖皆劃
    設有標線，但新興路端所繪標線確實為紅線無誤，但昌隆街
    端之標線顏色顯與新興路端之標線不同，且當時天色已全暗
    ，經車燈照射，伊因而認定該路段所繪設之標線為黃線，下
    車察看後亦確認應非紅線，故將車牌號碼7729-YM 號自用小
    客車停放於昌隆街上；待返回取車時赫然發現上開車輛已遭
    拖吊，旋趕往拖吊場，並向拖吊場員警反應該處為黃線路段
    ，不應遭拖吊，經員警出示違規照片，照片顯示仍為黃線，
    而員警堅稱是紅線係因夜間拍攝而顏色偏黃，伊於日間返回
    原地，而新興路與昌隆街之標線卻有明顯色差，白天確實可
    見昌隆街之標線並非黃線，但亦非紅線，如係夜間之視線及
    燈光自無法清楚識別，伊與該處並無地緣關係，又於夜間路
    經此地，伊已盡探查義務，認定並非停放於紅線路段，自無
    過失，實無法苛責；希望法院能要求相關單位盡速改善，以
    免其他民眾重蹈覆轍，爰具狀聲明異議，請求撤銷原處分云
    云。
三、按汽車駕駛人停車時，在禁止臨時停車處所停車者，處新臺
    幣（下同）600 元以上1,200 元以下罰鍰，道路交通管理處
    罰條例第56條第1 項第1 款定有明文。次按汽車臨時停車時
    ，在設有禁止臨時停車標誌、標線處所不得臨時停車；汽車
    停車時，在禁止臨時停車處所不得停車，道路交通安全規則
    第111 條第1 項第3 款、第112 條第1 項第1 款分別定有明
    文。再按禁止臨時停車線為紅色實線，用以指示禁止臨時停
    車路段，其禁止時間為全日24小時，而標誌、標線、號誌所
    用顏色，依臺灣區塗料油漆工業同業公會民國七十六年審定
    之劃一編號為準，而紅色之顏色標準規定為色樣第二五號道
    路交通標誌標線號誌設置規則第169 條第1 項、第2 項、第
    4 項、第9 項第1 款分別定有明文。
四、經查：
  (一)異議人所駕駛之車牌號碼7729-YM 號自用小客車於99年6 月
    9 日晚間8 時5 分許，在新北市○○區○○路與昌隆街口之
    昌隆街路段，確係停放於禁止臨時停車之紅色實線上，且裁
    決書已更正違規地點為「三重市○○路與昌隆街口」，此有
    違規照片1 張、舉發違反道路交通管理事件通知單、裁決書
    各1 份附卷足憑，又異議人對於將上開車輛停放於該處亦坦
    認無訛，是此部違規事實至為明確，堪以認定。
  (二)異議人雖以前揭情詞置辯，惟查該路段係交通局工務課以熱
    拌燒劃，略帶橙橘色之紅色標線，而照片因夜間以閃光燈照
    攝，而顯色有些微色差之故，並非黃線，且該路口並無禁止
    停車黃線，照片所示除白線外，其餘標線皆屬禁止臨時停車
    紅線等情，有臺北縣政府警察局三重分局99年7 月2 日北縣
    警重交申字第0990032120號函暨所附採證照片6 張、臺北縣
    政府交通局99年6 月30日北交工字第0990595500號函、臺北
    縣政府交通局99年7 月26日北交工字第0990703526號函在卷
    可稽（本院卷第23至27頁參照），是該處所繪設之標線絕非
    黃線，而屬紅線，應堪認定；又自本院卷第24至25頁之採證
    照片所示，於夜間以閃光燈拍攝下，確實會有不同色差，但
    仍可辨別並非黃線，而屬紅線路段，尤以第25頁上方及中間
    之2 張照片，確實可清楚辨識無訛。
  (三)如前述規定，紅色標線確實有標準色樣第25號，惟經本院函
    詢相關機關，自97年度以後並無重繪禁止臨時停車紅線之紀
    錄之事實，有新北市政府交通局100 年2 月9 日北交工字第
    100010 9531 號函、台灣自來水股份有限公司100 年2 月15
    日台水工字第1000004885號函、新北市政府水利局100 年2
    月16日北水污工字第1000130489號函、新北市政府工務局10
    0 年2 月24日北工養一字第1000134587號函、新北市三重區
    公所100 年2 月14日新北重工字第1000005864號函、台灣電
    力股份有限公司台北西區營業處100 年2 月23日D 北西字第
    10002001 301號函、臺北自來水事業處100 年2 月18日北市
    水北營字第10030269200 號函各1 份在卷可稽（本院卷第43
    、46、48、50、53、54、55頁參照）；且新北市政府交通局
    亦表示新興路端與昌隆路端之禁止臨時停車紅線顏色差異，
    可能係因繪設時間不同所致，因昌隆路端繪設時間距今較久
    ，其顏色因日曬雨淋等因素自然轉淡，惟現狀仍可清楚辨識
    等情，亦有新北市政府交通局99年12月30日北交工字第0991
    255079號函附卷可查（本院卷第39頁參照）；又自異議人、
    原舉發單位、新北市政府交通局所提供之日間、夜間拍攝之
    照片觀之，該處繪設之標線，昌隆街端與新興路端雖有色差
    ，但仍可辨認並非黃線，且如前所述本院卷第25頁之部分照
    片亦可明顯辨識為紅線，有現場照片、舉證照片共12張在卷
    可按（本院卷第11、12、13、24、25、44頁參照），且異議
    人於異議理由中亦表明「若是於白天停車而遭拖吊，縱有色
    差，聲明人亦明知此非明顯之紅線，但亦非黃線，自無錯判
    之理…」等情，亦有異議人所提之聲明異議狀附卷可按（本
    院卷第7 頁）。從而上開路段之紅線，其上雖有污損脫色之
    處；然該標線係劃設於路面，並無任何遮蔽物，經平日之日
    曬雨淋，加上行人行走、車輛經過，本足以讓該禁止臨時停
    車之紅線受到磨損及褪色，而上開路段自97年度迄今均未重
    新繪設標線，固有可能不如初設時之清晰，但該處所劃設之
    紅線，並未達無法辨識之程度，自照片既可辨別，若是在現
    場停車，更可以輕易目睹。是以該處紅線縱有部分污損脫色
    情形，仍不影響該路段劃有紅色實線禁止臨時停車之效力。
  (四)從而，上開路段所繪設者，確實為禁止臨時停車之紅色實線
    ，亦非完全無法辨識，異議人辯稱已盡注意義務，無從歸責
    即屬無據；惟異議人若認上開路段所繪製之紅線如確實有褪
    色不清之情形，自得向行政主管機關提出相關建議，並由行
    政主管機關本於自身權責加以考量。是異議人上開所辯難認
    有理由。
五、綜上，異議人所有之上開自小客車，確有於上揭時間，停放
    在禁止臨時停車地點之交通違規事實，從而原處分機關援引
    依道路交通管理處罰條例第56條第1 項第1 款之規定，處罰
    鍰900 元，其認事用法並無違誤，裁罰亦無不當，本件異議
    人之異議為無理由，應予駁回。
據上論斷，應依道路交通事件處理辦法第18條，裁定如主文。
中    華    民    國   100    年    7     月    7     日
                    交通法庭    法  官  丁俞尹
以上正本證明與原本無異。
如不服本裁定，應於裁定送達後5 日內向本院提出抗告狀。
                                書記官  許正旻
中    華    民    國   100    年    7     月    14    日